臺灣臺中地方法院刑事裁定
110年度聲字第4384號
聲  請  人  臺灣臺中地方檢察署檢察官
受  刑  人  邱坤輝


                   （現於法務部○○○○○○○○○執行   中）
上列聲請人因受刑人數罪併罰有二裁判以上，聲請定其應執行之
刑（110年度執聲字第2960號），本院裁定如下：
    主    文
邱坤輝犯如附表所示各罪所處之刑，應執行有期徒刑貳年貳月，
如易科罰金，以新臺幣壹仟元折算壹日。
    理    由
一、聲請意旨略以：受刑人邱坤輝犯如附表所示之罪，先後判決
    確定如附表，爰依刑事訴訟法第477條第1項、刑法第53條及
    第51條第5款規定，併請依刑法第41條第1項、第8項，諭知
    易科罰金之折算標準等語。
二、按裁判確定前犯數罪者，併合處罰之。數罪併罰，有二裁判
    以上，分別宣告多數有期徒刑者，於各刑中之最長期以上，
    各刑合併之刑期以下，定其刑期，但不得逾30年，刑法第50
    條、第53條、第51條第5款分別定有明文。另犯最重本刑為5
    年以下有期徒刑以下之刑之罪，而受6月以下有期徒刑或拘
    役之宣告者，得以新臺幣1千元、2千元或3千元折算1日，易
    科罰金；數罪併罰之數罪均得易科罰金，其應執行之刑逾6
    月者，亦適用之，同法第41條第1項前段、第8項亦有明定。
    次按刑事訴訟法第370條第2項、第3項，已針對第二審上訴
    案件之定應執行刑，明定有不利益變更禁止原則之適用；而
    分屬不同案件之數罪併罰有應更定執行刑之情形，倘數罪之
    刑，曾經定應執行刑，再與其他裁判宣告之刑定應執行刑時
    ，在法理上亦同受此原則之拘束（最高法院103年度第14次
    刑事庭決議可資參照）。亦即，另定之執行刑，其裁量所定
    之刑期，不得較重於前定之執行刑加計後裁判宣告之刑或所
    定執行刑之總和。
三、查受刑人邱坤輝分別於：㈠民國101年3月12日及101年4月19
    日各犯偽造文書等罪、101年4月初某日犯詐欺罪、100年3月
    26日及同年4月7日犯偽造文書等罪、102年9月3日犯戶籍法
    罪，經本院以107年訴緝字第84號判決判處有期徒刑4月、4
    月（如附表編號1 所示）、有期徒刑3月（如附表編號2所示
    ）、有期徒刑5月、5月（如附表編號3所示）、有期徒刑3 
    月（如附表編號4所示），如易科罰金，均以新臺幣1仟元折
    算1日，並定應執行有期徒刑1年6月，如易科罰金，以1仟元
    折算1日確定；㈡又於103年2月3日，犯偽造文書罪，經臺灣
    高雄地方法院以110年度審訴緝字第11號判決判處有期徒刑2
     月，如易科罰金，以新臺幣1仟元折算1日確定（如附表編
    號5所示）；㈢於98年8月30日起至99年4月15日間，犯侵占罪
    ，經本院以110年度簡字第618號判決判處有期徒刑6月（共2
    6罪），應執行有期徒刑10月，如易科罰金，以新臺幣1仟元
    折算1日確定（如附表編號6所示）；前開㈠、㈡兩案，復經臺
    灣高雄地方法院以110年度聲字第2481號裁定定應執行有期
    徒刑1年7月確定等情，有上開判決書、裁定、臺灣高等法院
    被告前案紀錄表在卷可稽。茲檢察官聲請定其應執行之刑，
    經核與法律規定相符，爰依法定其應執行之刑。
四、次按數罪併罰之定應執行之刑，係出於刑罰經濟與責罰相當
    之考量，並非予以犯罪行為人或受刑人不當之利益，為一種
    特別的量刑過程，相較於刑法第57條所定科刑時應審酌之事
    項係對一般犯罪行為之裁量，定應執行刑之宣告，乃對犯罪
    行為人本身及所犯各罪之總檢視，除應考量行為人所犯數罪
    反應出之人格特性，並應權衡審酌行為人之責任與整體刑法
    目的，包含各別刑罰規範之目的、輕重罪間體系之平衡、整
    體犯罪非難評價、各行為彼此間之偶發性、與被告前科之關
    聯性、各行為所侵害法益之專屬性或同一性、數罪對法益侵
    害之加重效應、罪數所反映之被告人格特性與犯罪傾向、社
    會對特定犯罪例如一再殺人或販毒行為處罰之期待等因素，
    在量刑權之法律拘束性原則下，依刑法第51條第5 款之規定
    ，採限制加重原則，以宣告各刑中之最長期為下限，各刑合
    併之刑期為上限，但最長不得逾30年，資為量刑自由裁量權
    之外部界限，並應受法秩序理念規範之比例原則、平等原則
    、責罰相當原則、重複評價禁止原則等自由裁量權之內部抽
    象價值要求界限之支配，使以輕重得宜，罰當其責，俾符合
    法律授與裁量權之目的，以區別數罪併罰與單純數罪之不同
    ，兼顧刑罰衡平原則（最高法院96年度台上字第7583號、10
    0 年度台上字第21號判決意旨參照）。再者，法院於酌定執
    行刑時，不得違反刑法第51條之規定，並應體察法律規範之
    目的，謹守法律內部性界限，以達刑罰經濟及恤刑之目的。
    法院依刑法第51條第5 款定執行刑者，宜注意刑罰邊際效應
    隨刑期而遞減及行為人所生痛苦程度隨刑期而遞增之情形，
    並考量行為人復歸社會之可能性，妥適定執行刑。執行刑之
    酌定，並宜綜合考量行為人之人格及各罪間之關係；審酌各
    罪間之關係時，宜綜合考量數罪侵害法益之異同、對侵害法
    益之加重效應及時間、空間之密接程度，各罪間之獨立程度
    較高者，法院宜酌定較高之執行刑，但仍宜注意維持輕重罪
    間刑罰體系之平衡。
五、本院審酌受刑人所犯如附表編號1、3、5所示之罪，均為偽
    造文書罪，罪質相同且犯罪手段相似，於併合處罰時，責任
    非難重複性較高，另考量此部分與附表編號2、4、6所示之
    罪分屬不同類型且各自獨立之犯罪，侵害法益並不相同，暨
    酌以各該犯罪合併後之不法內涵、罪責原則及合併刑罰所生
    效果等情狀，並斟酌本件對全體犯罪應予之整體非難評價程
    度，及前述各罪定應執行刑之外部界限（各宣告刑中刑期最
    長之有期徒刑6月以上，各刑合併之刑期即有期徒刑15年2月
    以下）及不利益變更禁止（編號1至5所示之罪經定應執行有
    期徒刑1年7月、編號6定應執行有期徒刑10月，總和為有期
    徒刑2年5月）之內部界限，暨審酌本院前已寄送定應執行刑
    詢問意見表予受刑人，請受刑人於收受後5日內表示意見，
    該意見調查表於110年12月23日送達於法務部○○○○○○○○○由受
    刑人親自收受，有本院刑事庭110年12月16日中院平刑寧110
    聲字第4384號函、法務部○○○○○○○○○110年12月23日南二監總
    字第11000035610號函檢附送達證書、收狀及收文資料查詢
    清單各1份在卷可憑（見本院卷第37至49頁），然受刑人迄
    今尚未回覆其對應執行刑之意見等一切情狀，爰依法定其應
    執行之刑，併諭知易科罰金折算標準如主文所示。
六、爰依刑事訴訟法第477條第1項，刑法第53條、第51條第5款
    、第41條第1項前段、第8項，裁定如主文。
中　　華　　民　　國　　111 　年　　1 　　月　　28　　日
                  刑事第八庭  法  官  江文玉
上正本證明與原本無異。
如不服本裁定，應於送達後五日內，向本院提出抗告狀。
                              書記官  黃珮華
中　　華　　民　　國　　111 　年　　1 　　月　　28　　日
附表：受刑人邱坤輝定應執行刑案件一覽表
    編號         1        2        3     罪名  偽造文書 詐欺取財 偽造文書     宣告刑  有期徒刑4 月 （共2罪） 有期徒刑3月 有期徒刑5月 （共2罪）     犯罪日期  101年3月12日、 101年4月19日（聲請書附表誤載為101年9月15日應予更正） 101年4月初某日 100年3月26日、 100年4月7日 偵查（自訴）機關年度案號  臺灣臺中地方檢察署104 年度偵緝字第908 、909 號 臺灣臺中地方檢察署104 年度偵緝字第908 、909 號 臺灣臺中地方檢察署104 年度偵緝字第908 、909 號 最後事實審 法    院 臺灣臺中地方法院 臺灣臺中地方法院 臺灣臺中地方法院  案    號 107 年度訴緝字第84號 107 年度訴緝字第84號 107 年度訴緝字第84號  判決日期 107 年6 月28日 107 年6 月28日 107 年6 月28日 確定判決 法    院 臺灣臺中地方法院 臺灣臺中地方法院 臺灣臺中地方法院  案    號 107 年度訴緝字第84號 107 年度訴緝字第84號 107 年度訴緝字第84號  確定日期 107 年9 月17日 107 年9 月17日 107 年9 月17日 是否得易科罰金或易服社會勞動  得聲請易科罰金、得聲請社會勞動 得聲請易科罰金、得聲請社會勞動 得聲請易科罰金、得聲請社會勞動     備註  1.台中地檢署107年度執字第14980號 2.編號1至4，經本院定應執行有期徒刑1年6月確定   
    編號         4        5        6     罪名  戶籍法 偽造文書 侵占     宣告刑  有期徒刑3月 有期徒刑2月 有期徒刑6月（共26罪）     犯罪日期  102 年9 月3 日 103 年2 月3日 98年8月30日、10 月25日、10月26日、10月30日、11月7日、12月5日、 99年1月15日、1月20日(3次)、2月1日、2月15日、2月23日、3月2日、3月3日、3月4日、3月7日、3月9日、3月10日、3月15日、3月18日、3月20日、3月23日、3月28日、4月6日、4月15日 偵查（自訴）機關年度案號  臺灣臺中地方檢察署104 年度偵緝字第908 、909 號 臺灣高雄地方檢察署107 年度偵緝字第466號 臺灣臺中地方檢察署107 年度偵緝字第552號 最後事實審 法    院 臺灣臺中地方法院 臺灣高雄地方法院 臺灣臺中地方法院  案    號 107 年度訴緝字第84號 110 年度審訴緝字第11號 110 年度簡字第618號  判決日期 107 年6 月28日 110 年7 月13 日 110 年8 月9日 確定判決 法    院 臺灣臺中地方法院 臺灣高雄地方法院 臺灣臺中地方法院  案    號 107 年度訴緝字第84號 110 年度審訴緝字第11號 110 年度簡字第618號  確定日期 107 年9 月17日 110 年8 月27日 110 年11月2日 是否得易科罰金或易服社會勞動  得聲請易科罰金、得聲請社會勞動 得聲請易科罰金、得聲請社會勞動 得聲請易科罰金、得聲請社會勞動     備註  1.台中地檢署107度執字第14980 號 2.編號1至4，經本院定應執行有期徒刑1年6月確定 1.高雄地檢署110 年度執字第6386號 2.編號1至5，經臺灣高雄地方法院110年度聲字第2481號定應執行有期徒刑1年7月確定 台中地檢署110 年度執字第13285號